# 无形资产处理

提问人：zhangjunqingnih 时间：2019-06-09 21:51:53
陈版主您好，有个问题想向您咨询一下。A 公司收购 B 公司后，B 公司成为 A 的控股子公司，B 曾将自己掌握的生产技术授权 A 公司使用建设项目，项目使用费作为 A公司的无形资产，现在 A公司想将项目建设完成后作价增资到 A 与 B 共同成立的子公司 C 中（B 控股，A 参股），想请问A 公司的这部分无形资产怎么处理？个人理解，生产技术本身就是 B 公司的，如果将 A 公司的这部分无形资产作价进入 C 中，相当于B 公司的生产技术中凭空有多了一部分无形资产，或者换一种理解方式，如果 A 公司将项目完成额后不是对 C 公司增资而是直接对 B 公司增资，那么B 公司会因此项目增资多出一部分无形资产（原来 A公司支付给B 公司的授权使用费），而生产技术原来就是 B 公司的，感觉像虚增了一块资产，总感觉很别扭。特请教陈版主，谢谢！

回答人：chenyiwei
对于 B 的合并报表而言，A 公司将项目建设完成后作价增资到 A与 B 共同成立的子公司 C 中（B 控股，A 参股），其中包含了原由B 授权A的生产技术的使用费价值。首先要确定的是这种增资在法律上并没有明显的违规之处，C 对接受投资的项目资产的入账价值也是可以包含这部分使用费价值的。B 授权A 使用其生产技术发生于其被A 收购之前，且该授权与股权并购不是一揽子交易，所以对于在购买日之前已发生的授权交易（不含延续到购买日之后的部分）不属于需抵销的内部交易，因此在 B 的合并报表层面也无需对 A投入的资产价值进行调整。
在 A 的合并报表层面，对于购买日后继续确认的授权费收入和支出属于内部交易，需进行抵销处理；对于购买日之前已发生的授权费收入、支出（含所形成的资产成本）无需进行特殊的调整处理。相应地，A 投入 C 的资产在 A 的合并报表层面的价值仍包含购买日前 A 的使用费的资本化部分。